【裁判字號】    91,訴,2892
【裁判日期】    920407
【裁判案由】    毒品危害防制條例
【裁判全文】
臺灣高雄地方法院刑事判決                        九十一年度訴字第二八九二號
    公  訴  人  臺灣高雄地方法院檢察署檢察官
    被      告  甲○○
右列被告因違反毒品危害防制條例案件，經檢察官提起公訴（九十一年度毒偵字第四
五三號），暨併案審理（九十二年度毒偵字第一五二三號），本院判決如左：
    主  文
甲○○連續施用第一級毒品，累犯，處有期徒刑玖月。扣案第一級毒品海洛因壹包（
淨重零點壹伍公克、包裝重零點貳貳公克）沒收銷燬之。
    事  實
一、甲○○前因違反肅清煙毒條例案件，經本院以八十五年度訴字第二０一七號判處
    有期徒刑一年十月確定，甫於民國八十七年二月二十一日假釋期滿執行完畢。又
    於八十七年間，因施用毒品案件，經本院裁定送觀察、勒戒後，認有繼續施用毒
    品之傾向，再經本院裁定令入戒治處所施以強制戒治，因戒治期滿，經臺灣高雄
    地方法院檢察署檢察官於九十年二月八日以九十年度戒毒偵字第一六六號為不起
    訴處分確定。猶不知戒絕毒癮，明知海洛因係第一級毒品，竟基於概括之犯意，
    自九十一年七月間某日起至同年十二月十三日某時止，連續在高雄縣鳳山市○○
    ○街九八號住處，施用第一級毒品海洛因多次。嗣於同年八月五日下午五時二十
    分許，在高雄市○鎮區○○路二０號前為警查獲，並扣得第一級毒品海洛因一包
    （淨重零點一五公克、包裝重零點二二公克）；又於同年十二月十三日下午三時
    許，在高雄市○鎮區○○街三二０號前為警查獲。
二、案經高雄市政府警察局前鎮分局報告臺灣高雄地方法院檢察署檢察官偵查起訴暨
    併案審理。
    理  由
一、右揭犯罪事實，業據被告甲○○於本院審理中坦承不諱；且被告先後二次為警查
    獲時所採集之尿液經送請高雄市立凱旋醫院以免疫學分析法及ＧＣ＼ＭＳ方法檢
    驗結果，均呈嗎啡陽性反應，有該院九十一年八月二十日高市凱醫檢字第００五
    八四號、同年十二月二十五日高市凱醫檢字第００七七九號煙毒尿液檢驗成績書
    各一份附卷可稽。再者，扣案白粉一包經送驗結果，含有第一級毒品海洛因成分
    ，淨重零點一五公克、包裝重零點二二公克，亦有法務部調查局九十一年十月一
    日調科壹字第二二００一四一二一號鑑定通知書一份在卷可考。綜上足認，被告
    前揭自白與事實相符，應堪採信，則被告右揭連續施用第一級毒品海洛因多次之
    事實，堪以認定。又被告前於於八十七年間，因施用毒品案件，經本院裁定送觀
    察、勒戒後，認有繼續施用毒品之傾向，再經本院裁定令入戒治處所施以強制戒
    治，因戒治期滿，經臺灣高雄地方法院檢察署檢察官於九十年二月八日以九十年
    度戒毒偵字第一六六號為不起訴處分確定，有臺灣高等法院被告全國前案紀錄表
    一份在卷可憑，其於五年內再犯本件毒品危害防制條例第十條第一項之罪，犯罪
    事證明確，應依法論科。
二、查海洛因係毒品危害防制條例第二條第二項所稱之第一級毒品，不得持有、施用
    。次按犯毒品危害防制條例第十條之施用毒品罪者，依同條例第二十條第一項、
    第二項後段、第二十三條第一項、第二項前段規定，應由檢察官先將被告送勒戒
    處所觀察、勒戒，經觀察、勒戒後，認有繼續施用毒品傾向者，再由檢察官聲請
    法院裁定令入戒治處所施以強制戒治，於強制戒治期滿或交付保護管束期滿，始
    得由檢察官為不起訴處分。而依上開規定為不起訴處分後，五年內再犯第十條之
    施用毒品罪或三犯以上者，即不適用前揭不起訴處分規定，除應由檢察官再聲請
    法院裁定先令入戒治處所施以強制戒治外，刑責部分即應依一般刑事訴訟程序追
    訴處罰，此觀同條例第二十三條第二項規定可明。被告甲○○前既因施用毒品案
    件，經觀察、勒戒後，認有繼續施用毒品之傾向，再施以強制戒治，經強制戒治
    期滿，由檢察官為不起訴處分確定，其於五年內再犯本件施用毒品案件，依前所
    述，即應予論罪科刑。故核被告所為，係犯毒品危害防制條例第十條第一項之施
    用第一級毒品罪。其施用第一級毒品前後，持有海洛因之低度行為，應為施用之
    高度行為所吸收，不另論罪。又被告先後多次施用第一級毒品之犯行，均時間緊
    接，犯罪構成要件亦均相同，顯係基於概括犯意反覆為之，應依連續犯之規定論
    以一罪，並依法加重其刑。被告前因違反肅清煙毒條例案件，經本院以八十五年
    度訴字第二０一七號判處有期徒刑一年十月確定，甫於八十七年二月二十一日假
    釋期滿執行完畢，有臺灣高等法院被告全國前案紀錄表一份在卷可佐，其受有期
    徒刑之執行完畢，五年以內再犯本件有期徒刑以上之罪，為累犯，依法加重其刑
    ，並依法遞加之。公訴人雖僅就被告於九十一年八月五日為警查獲前施用第一級
    毒品海洛因一次之犯行提起公訴，然本件被告自九十一年七月間某日起至同年八
    月五日為警查獲前止，及同年八月五日為警查獲後起至同年十二月十三日止，連
    續施用第一級毒品海洛因多次之犯罪事實，與前揭起訴部分有連續犯之裁判上一
    罪關係，為起訴效力所及，本院自應併予審理。爰審酌被告前因施用毒品案件，
    先後經觀察、勒戒、強制戒治，並由檢察官為不起訴處分，仍未戒絕毒品，再犯
    本件施用毒品犯行，顯見其無悔改之意，意志不堅，有失政府制定毒品危害防制
    條例之立法美意，本不宜寬貸，惟念其施用毒品乃自戕一己之身體健康，尚未害
    及他人，犯後亦坦承犯行，態度良好等一切情狀，量處如主文所示之刑。扣案第
    一級毒品海洛因一包（淨重零點一五公克、包裝重零點二二公克），依毒品危害
    防制條例第十八條第一項前段規定，不問屬於犯人與否，沒收銷燬之。
據上論斷，應依刑事訴訟法第二百九十九條第一項前段，毒品危害防制條例第十條第
一項、第十八條第一項前段、第二十三條第二項，刑法第十一條、第五十六條、第四
十七條，判決如主文。
本案經檢察官林慧美到庭執行職務。
中      華      民      國    九十二    年      四  月      七      日
                                  臺灣高雄地方法院刑事庭
                                      審判長  法  官  黃三友
                                              法  官  何悅芳
                                              法  官  王雅苑
右正本證明與原本無異。
如不服本判決，應於判決送達後十日內，向本院提出上訴狀。
                                              書記官  黃琬婷
中      華      民      國    九十二    年      四      月      七      日
附錄法條：
毒品危害防制條例第十條
施用第一級毒品者，處六月以上五年以下有期徒刑。
施用第二級毒品者，處三年以下有期徒刑。


司法院資訊處製作；財團法人民間司法改革基金會備份。
